【裁判字號】    90,上易,38
【裁判日期】    900313
【裁判案由】    傷害
【裁判全文】
臺灣高等法院臺中分院刑事判決                        九十年度上易字第三八號
    上  訴  人
    即  被  告  甲○○
                丁○○
                丙○○
                乙○○
右上訴人因傷害案件，不服臺灣臺中地方法院八十九年度易字第二０四五號中華民國
八十九年九月五日、八十九年九月二十六日、八十九年十一月七日第一審判決（起訴
案號：臺灣臺中地方法院檢察署八十九年度偵字第七四三二號），提起上訴，本院判
決如左：
      主  文
原判決撤銷。
甲○○傷害人之身體，處拘役貳拾日，如易科罰金，以參佰元折算壹日。
丁○○、丙○○、乙○○共同傷害人之身體，各處拘役貳拾日，如易科罰金，均以參
佰元折算壹日。
      事  實
一、甲○○居住在台中縣大里市○○里○○路一三四巷十六號；丁○○係丙○○、乙○○二人之父親，居住於同巷一五二號。甲○○為要求丁○○將其停放於上述住
    宅前之車輛開走，讓出其住宅前之空地供社區搭蓋戲棚事宜，於民國（下同）八
    十八年十一月十六日晚上十時許，騎乘機車搭載案外人戊○○前往丁○○位於台
    中縣大里市○○○路四十二號另一居處找丁○○洽商，甲○○與戊○○二人抵達
    上址進入屋內後，因丁○○未即答應甲○○之要求，甲○○、丁○○二人乃起爭
    執，丁○○為恐吵及在該址樓上之兒女，即與甲○○走出屋外，詎二人均基於使
    人受普通傷害之犯意，動手互毆，並扭打在地上，甲○○以口咬住丁○○之右大
    腿不放，此時適在樓上因聽到爭吵聲而下樓查看之丙○○及適巧自外返回之乙○○見狀，均基於與丁○○共同傷害之犯意聯絡，亦聯手毆打甲○○，致使甲○○
    受有腹部鈍傷、頭部外傷、左眼血腫、雙膝擦傷等傷害；而丁○○則受有右臉瘀
    傷、右大腿咬傷、雙側膝擦傷、右大腳趾瘀腫等傷害。
二、案經甲○○、丁○○分別訴由台中縣警察局霧峰分局報請臺灣臺中地方法院檢察
    署檢察官偵查起訴。
      理  由
一、訊據上訴人即被告甲○○、丁○○對於右揭甲○○騎乘機車搭載案外人戊○○前
    往丁○○上址居處，要求丁○○讓出其台中縣大里市○○里○○路一三四巷一五
    二號住宅前之空地供社區搭蓋戲棚，因丁○○未即答應甲○○之要求，二人乃起
    爭執互毆之事實，均坦承不諱。惟被告甲○○矢口否認有何傷害犯行，辯稱：伊
    當天進入屋內後，即一起泡茶聊天，丁○○說知道伊之來意，因丁○○的口氣不
    好，越來越大聲，伊怕吵到丁○○的孩子睡覺，才說出去外面談，嗣伊與丁○○
    到屋外後，丁○○即以手架在伊脖子上，伊將丁○○的手撥開，丁○○就將伊壓
    在地上，是丁○○出手打伊，伊並未出手打丁○○，亦未以口咬丁○○云云；被
    告丁○○亦弗承有共同傷害之事，辯稱：當時僅伊一人與與甲○○互毆，並扭打
    在地上，因甲○○以口咬住伊之右大腿不放，丙○○、乙○○二人見狀，始上前
    欲將甲○○拉開，丙○○、乙○○二人並未共同毆打甲○○云云；上訴人即被告
    丙○○、乙○○二人則矢口否認有何共同傷害犯行，皆辯稱：伊等係見甲○○以
    口咬住丁○○之右大腿不放，始上前拉開甲○○，並無聯手共同毆打甲○○之行
    為云云。
二、惟查，前揭被告甲○○傷害丁○○之事實，業經告訴人丁○○指訴綦詳，核與證
    人即被告丁○○之妻子廖玉霞、女兒蔡芳洳在原審證述情節相符，復有告訴人丁○○右臉瘀傷、右大腿咬傷、雙側膝擦傷、右大腳趾瘀腫受傷之診斷證明書一紙
    附卷可稽。被告甲○○否認犯行，所辯無非係事後圖卸刑責之詞，不足遽採。而
    被告丁○○、丙○○、乙○○父子三人共同毆打甲○○成傷之事實，已據告訴人
    甲○○於警局及偵審中迭次指訴明確，且有詳載告訴人甲○○受有腹部鈍傷、頭
    部外傷、左眼血腫、雙膝擦傷之診斷證明書一紙在卷可佐。至甲○○雖另指稱：
    當時共有七人聯手打伊，其中並有人持鐵棍毆打云云，然其於警訊時指稱：「：
    ：：用拳頭及鐵棍毆打我（鐵棍圓型短棍，搭鐵架之材料）。」，嗣於原審又謂
    ：「：：：他（即指丁○○）的孩子就來了，就打我，用棍子打我眼睛及腎臟，
    我被壓時頭是朝下，我沒有看到棍子，總共有七人打我，我不知道棍子是打我那
    裡」，並舉證人戊○○作證。惟戊○○於警訊時證稱：伊在現場並未看見有何兇
    器等語，警方亦未查獲甲○○所稱之棍子等語。且告訴人甲○○於本審提出其與
    證人戊○○對話之錄音帶及譯文，其內容復無提及共有七人聯手毆打，其中並有
    人持鐵棍之情形，自難單憑告訴人甲○○之片面指訴，即遽為不利於被告之認定
    。而被告丙○○、乙○○已於警訊時分別供承：「我利用右腳踢甲○○頭部」、
    「我就用拳頭毆打甲○○身上」等語，核與告訴人甲○○所述相符，則彼二人係
    基於與丁○○共同傷害之犯意聯絡，聯手毆打甲○○，應無疑義。被告丁○○、
    丙○○、乙○○否認共同傷害，亦無足取。本案事證明確，被告等犯行，均堪以
    認定，而應予依法論科。
三、核被告等所為，皆係犯刑法第二百七十七條第一項之傷害罪。被告丁○○、丙○○、乙○○三人間，有犯意之聯絡及行為之分擔，均為共同正犯。原審判處被告
    等罪刑，雖非無見，然查：本件被告等人互毆之犯罪地點係在丁○○位於台中縣
    大里市○○○路四十二號另一居處屋前，業經被告等人一致供述甚明，原判決誤
    為係在台中縣大里市○○里○○路一三四巷一五二號宅前，即有未合。被告甲○○、丙○○、乙○○上訴意旨否認犯罪，被告丁○○上訴否認有與丙○○、乙○○共同實施犯罪，固均無足取，然原審判決既有上開可議之處，自仍應由本院予
    以撤銷改判。爰審酌被告等人之品行、犯罪之動機、犯罪之情節、犯罪所生之損
    害、犯罪後之態度等一切情狀，均判處拘役貳拾日，並諭知易科罰金之折算標準
    ，以參佰元折算壹日。
四、據上論斷，應依刑事訴訟法第三百六十九條第一項前段、第三百六十四條、第二
    百九十九條第一項前段，刑法第二十八條、第二百七十七條第一項、第四十一條
    ，罰金罰鍰提高標準條例第一條前段、第二條，判決如主文。
五、本案經檢察官李慶義到庭執行職務。
中      華      民      國      九十     年       三      月     十三   日
                                  臺灣高等法院臺中分院刑事第九庭
                                        審判長法  官  陳  筱  珮
                                              法  官  趙  春  碧
                                              法  官  古  金  男
右正本證明與原本無異。
不得上訴。
                                              書記官  林  世  傑
中      華      民      國      九十     年       三      月     十四   日
（附錄論罪科刑法條）
刑法第二百七十七條第一項︰傷害人之身體或健康者，處三年以下有期徒刑拘役或
一千以下罰金。                                                          Ｉ


司法院資訊處製作；財團法人民間司法改革基金會備份。
